臺灣臺南地方法院刑事判決
111年度交易字第273號
公  訴  人  臺灣臺南地方檢察署檢察官
被      告  黃茂輝


上列被告因過失傷害案件，經檢察官提起公訴（111年度偵字第3
621號），本院判決如下：
    主  文
黃茂輝無駕駛執照駕車犯過失傷害罪，處拘役參拾日，如易科罰
金，以新臺幣壹仟元折算壹日。
    事實及理由
一、按法院認為應科拘役、罰金或應諭知免刑或無罪之案件，被
    告經合法傳喚無正當理由不到庭者，得不待其陳述逕行判決
    ，刑事訴訟法第306條定有明文。查，被告經本院合法傳喚
    無正當理由不到庭，有送達回證為憑，本院認本件為應科拘
    役之案件，爰不待其陳述逕行判決。
二、本件犯罪事實及證據，均引用檢察官起訴書之記載（如附件
    ）。
三、按汽車駕駛人，無駕駛執照駕車，因而致人受傷或死亡，依
    法應負刑事責任者，加重其刑至2分之1，道路交通管理處罰
    條例第86條第1項定有明文。被告於案發時並無駕駛執照，
    則其無駕駛執照駕車因而致人受傷，核其所為，係犯道路交
    通管理處罰條例第86條第1項、刑法第284條前段之無駕駛執
    照駕車過失傷害罪，並應依道路交通管理處罰條例第86條第
    1項規定，加重其刑。又被告於肇事後留在現場，主動向到
    場處理員警坦承肇事，有道路交通事故肇事人自首情形紀錄
    表在卷，符合自首要件，爰依法減輕其刑，並先加後減之。
四、爰審酌被告無駕駛執照仍駕車上路，疏未禮讓直行車先行而
    貿然右轉，肇生本件事故，致告訴人受傷，行為確有不當，
    惟考量告訴人所受傷勢尚屬輕微等一切情狀，量處如主文所
    示之刑，並諭知易科罰金之折算標準。
據上論斷，應依刑事訴訟法第299條第1項前段、第306條、第310
條之1，判決如主文。
本案經經檢察官林怡君提起公訴，檢察官紀芊宇到庭執行職務。
中　　華　　民　　國　　111 　年　　5 　　月　　3 　　日
　　　　　　　　　刑事第十一庭  法　官　周宛瑩
以上正本證明與原本無異。
如不服本判決應於收受本判後20日內向本院提出上訴書狀，並應
敘述具體理由。其未敘述上訴理由者，應於上訴期間屆滿後20日
內向本院補提理由書狀（均須按他造當事人之人數附繕本）「切
勿逕送上級法院」。
  　　　　　　　　　　　　　　　書記官　李諾櫻
中　　華　　民　　國　　111 　年　　5 　　月　　3 　　日
附錄論罪法條：
中華民國刑法第284條
因過失傷害人者，處1年以下有期徒刑、拘役或10萬元以下罰金
；致重傷者，處3年以下有期徒刑、拘役或30萬元以下罰金。
附件：
臺灣臺南地方檢察署檢察官起訴書
                                     111年度偵字第3621號
　　被　　　告　黃茂輝　男　00歲（民國00年00月00日生）
　　　　　　　　　　　　住○○市○○區○○里○○路0巷00
　　　　　　　　　　　　　弄00號
　　　　　　　　　　　　國民身分證統一編號：Z000000000號
上列被告因過失傷害案件，業經偵查終結，認應提起公訴，茲將
犯罪事實及證據並所犯法條分敘如下：
　　　　犯罪事實
一、黃茂輝於民國110年9月11日11時24分許，無照駕駛車牌號碼
    0000-00號自用小客車，沿臺南市關廟區保東路由西往東行
    駛，行經保東路75號欲右轉時，本應注意應禮讓直行車先行
    ，而依當時情形，並無不能注意之情事，竟未禮讓直行車，
    貿然右轉，適方建春騎乘車牌號碼000-000號普通重型機車
    沿保東路向直行駛至該處，2車因此發生碰撞，致方建春受
    有左側中指開放性傷口、左側膝部挫傷、左側膝部扭挫傷、
    左側小腿及大腿疼痛、左臀疼痛等傷害。
二、案經方建春告訴偵辦。
　　　　證據並所犯法條
一、證據清單及待證事實：
編號 證據名稱 待證事實 1 被告黃茂輝於警詢及偵查中之供述 被告於上開時、地駕車右轉時，與告訴人方建春騎乘同向直行之機車碰撞，導致告訴人受傷之事實 2 告訴人方建春於警詢及偵查中之指訴 全部犯罪事實之事實 3 道路交通事故現場圖、道路交通事故調查報告表（一）（二）、現場照片19張 本件車禍發生之經過情形。 4 善來診所診斷證明書、台南市立醫院診斷證明書、泰立診所診斷證明書 告訴人因此次車禍受有如犯罪事實欄所示傷害之事實。 5 公路監理電子閘門證號查詢汽車駕駛人資料 被告並未考領自用小客車駕駛執照之事實。 
二、按汽車駕駛人，無駕駛執照駕車，因而致人受傷或死亡，依
    法應負刑事責任者，加重其刑至二分之一，道路交通管理處
    罰條例第86條第1 項定有明文。查被告於上揭時、地駕駛自
    用小客車時，並未考領有適當之駕駛執照，而被告既無駕駛
    執照，依法本已不得駕駛車輛上路，竟仍無視於此而擅自駕
    駛上開自用小客車行駛於道路，因而肇事致告訴人受傷，且
    依法應負過失傷害之刑事責任。是核被告所為，係犯道路交
    通管理處罰條例第86條第1 項、刑法第284 條前段之汽車駕
    駛人無駕駛執照駕車過失傷害罪嫌，並應依道路交通管理處
    罰條例第86條第1 項規定加重其刑。
三、依刑事訴訟法第251條第1項提起公訴。
　  此　致
臺灣臺南地方法院
中　　華　　民　　國　 111　　年　　2 　　月　　11　　日
                          檢  察  官   林怡君
本件證明與原本無異
中　　華　　民　　國　 111　　年　　2 　　月　　17　　日
                          書  記  官   黃怡寧
所犯法條　　
道路交通管理處罰條例第86條第1項
汽車駕駛人，無駕駛執照駕車、酒醉駕車、吸食毒品或迷幻藥駕
車、行駛人行道或行經行人穿越道不依規定讓行人優先通行，因
而致人受傷或死亡，依法應負刑事責任者，加重其刑至二分之一
。
中華民國刑法第284條 
因過失傷害人者，處 1 年以下有期徒刑、拘役或 10 萬元以下
罰金；致重傷者，處 3 年以下有期徒刑、拘役或 30 萬元以下
罰金。